ACORDAO-COMPLETO-2520617

ACÓRDÃO DE RELAÇÃO

ACÓRDÃO DE RELAÇÃO 392/2022 ATA 1/2022 - SEGUNDA CÂMARA

Acórdão 392/2022-TCU-Segunda Câmara
	Os Ministros do Tribunal de Contas da União ACORDAM, por unanimidade, com fundamento no art. 27 da Lei 8.443/1992, c/c o art. 218 do Regimento Interno/TCU, em expedir quitação aos Srs. Francisco José da Silva Neto e Iremar da Silva Pereira, ante o recolhimento das multas que lhes foram aplicadas, promovendo-se, em seguida, o arquivamento do feito, de acordo com os pareceres emitidos nos autos:
1. Processo TC-Processo 035.816/2015-5 (REPRESENTAÇÃO) 
	1.1. Apenso: TC-Processo 006.782/2016-7 (Representação) .
	1.2. Responsáveis: Francisco José da Silva Neto (XXX.620.092-XX) ; Iremar da Silva Pereira (XXX.806.213-XX) .
	1.3. Interessado: P M Engenharia Ltda - Me (17.252.075/0001-62) .
	1.4. Órgão/Entidade: Prefeitura Municipal de Jurema/PI.
	1.5. Relator: Ministro-Substituto Marcos Bemquerer Costa.
	1.6. Representante do Ministério Público: Subprocurador-Geral Lucas Rocha Furtado.
	1.7. Unidade Técnica: Secretaria de Fiscalização de Infraestrutura Urbana (SeinfraUrb) .
	1.8. Representação legal: Uanderson Ferreira da Silva (5.456/OAB-PI) , representando Francisco José da Silva Neto; Marlio da Rocha Luz Moura (4.505/OAB-PI) , Uanderson Ferreira da Silva (5.456/OAB-PI) e outros, representando Iremar da Silva Pereira. 
	1.9. Determinações/Recomendações/Orientações: não há.
Francisco José da Silva Neto
Quitação relativa ao subitem 9.2 do Acórdão 3.192/2016, proferido pelo Plenário, em Sessão de 7/12/2016, Ata 50/2016.
	Data de origem da multa: 7/12/2016	Valor original da multa: R$ 20.000,00
              Datas dos recolhimentos: 	  			Valores recolhidos:
	31/05/2017 	R$ 562,61 
	30/06/2017  	R$ 562,61 
	28/07/2017  	R$ 562,61 
	30/08/2017  	R$ 562,61 
	29/09/2017  	R$ 562,61 
	13/11/2017  	R$ 562,61 
	28/12/2017  	R$ 562,61 
	28/12/2017  	R$ 562,61 
	31/01/2018  	R$ 562,61 
	22/03/2018  	R$ 562,61 
	03/04/2018  	R$ 562,61 
	30/04/2018  	R$ 562,61 
	06/06/2018  	R$ 562,61 
	03/07/2018  	R$ 562,61 
	30/07/2018  	R$ 562,61 
	30/08/2018  	R$ 562,61 
	28/09/2018  	R$ 562,61 
	01/11/2018  	R$ 562,61 
	06/12/2018  	R$ 562,61 
	31/01/2019  	R$ 562,61 
	31/01/2019  	R$ 562,61 
	12/03/2019  	R$ 562,61
	03/04/2019  	R$ 562,61 
	13/05/2019  	R$ 562,61 
	03/07/2019  	R$ 562,61 
	03/07/2019  	R$ 562,61 
	31/07/2019  	R$ 562,61 
	24/09/2019  	R$ 562,61 
	30/09/2019  	R$ 562,61 
	11/11/2019  	R$ 562,61 
	10/12/2019  	R$ 562,61 
	08/04/2020  	R$ 562,61 
	17/04/2020  	R$ 562,61 
	30/08/2021  	R$ 3.081,72
Iremar da Silva Pereira
Quitação relativa ao subitem 9.2 do Acórdão 3.192/2016, proferido pelo Plenário, em Sessão de 7/12/2016, Ata 50/2016.
	Data de origem da multa: 7/12/2016	Valor original da multa: R$ 15.000,00
              Datas dos recolhimentos: 	  			Valores recolhidos:
	31/05/2017 	R$ 423,00 
	30/06/2017  	R$ 423,00 
	28/07/2017  	R$ 423,00 
	30/08/2017  	R$ 423,00 
	29/09/2017  	R$ 423,00 
	14/11/2017 	R$ 423,00 
	28/12/2017 	R$ 423,00 
	28/12/2017 	R$ 423,00 
	22/03/2018 	R$ 423,00 
	23/03/2018 	R$ 423,00 
	03/04/2018  	R$ 423,00 
	30/04/2018  	R$ 423,00 
	06/06/2018  	R$ 423,00 
	03/07/2018  	R$ 423,00 
	30/07/2018  	R$ 423,00 
	30/08/2018  	R$ 423,00 
	28/09/2018  	R$ 423,00 
	01/11/2018  	R$ 423,00 
	06/12/2018  	R$ 423,00 
	31/01/2019  	R$ 423,00 
	31/01/2019  	R$ 423,00 
	12/03/2019  	R$ 423,00 
	03/04/2019  	R$ 423,00 
	03/07/2019  	R$ 423,00 
	03/07/2019  	R$ 423,00 
	31/07/2019  	R$ 423,00 
	24/09/2019  	R$ 423,00 
	30/09/2019  	R$ 423,00 
	30/09/2019  	R$ 423,00 
	11/11/2019  	R$ 423,00 
	10/12/2019  	R$ 423,00 
	08/04/2020  	R$ 423,00 
	17/04/2020  	R$ 423,00 
	13/07/2021  	R$ 2.242,69

Segunda Câmara

Prefeitura Municipal de Jurema/PI.

Francisco José da Silva Neto (XXX.620.092-XX); Iremar da Silva Pereira (XXX.806.213-XX).

MARCOS BEMQUERER

Uanderson Ferreira da Silva (5.456/OAB-PI), representando Francisco José da Silva Neto; Marlio da Rocha Luz Moura (4.505/OAB-PI), Uanderson Ferreira da Silva (5.456/OAB-PI) e outros, representando Iremar da Silva Pereira.

REPRESENTAÇÃO (REPR)

Secretaria de Fiscalização de Infraestrutura Urbana (SeinfraUrb).